【裁判字號】    89,易,292
【裁判日期】    890913
【裁判案由】    賭博
【裁判全文】
台灣苗栗地方法院刑事判決                        八十九年度易字第二九二號
    公  訴  人  臺灣苗栗地方法院檢察署檢察官
    被      告  甲○○
                乙○○
                丙○○
右列被告因賭博案件，經檢察官提起公訴（八十九年度偵字第一一二號），本院判決
如左：
    主  文
甲○○、乙○○、丙○○在公眾得出入之場所賭博財物，各處罰金壹仟元，如易服勞
役，均以參佰元折算壹日。
扣案之「滿天星」賽車台貳台、「滿貫大亨」麻將台參台、「春秋二代」小瑪莉壹台
、「霸王別姬」小瑪莉壹台及賭資新台幣捌仟陸佰肆拾元均沒收。
    事  實
一、甲○○、乙○○、丙○○均明知賽車台、麻將台屬賭博性電動機具，凡賭客每次
    投入硬幣新台幣（下同）十元後，即得依螢幕所顯示之倍數押注，押中可得倍數
    不等之彩金或積分，如未押中其所下賭注即歸機器之所有人贏得；竟於民國八十
    八年十一月七日凌晨一時許，在賴慶萬（已另行審結）所經營，設於苗栗縣通霄
    鎮○○路三之八號「通霄撞球場」之公眾得出入之場所，經由上開賭博性電動機
    具與賴慶萬賭博財物，嗣於八十八年十一月七日凌晨一時十分許，經警臨檢當場
    查獲，並當場扣得「滿天星」賽車台二台、「滿貫大亨」麻將台三台、「春秋二
    代」小瑪莉一台、「霸王別姬」小瑪莉一台及賭博機具內之賭資新台幣八千六百
    四十元。
二、案經臺灣苗栗地方法院檢察署檢察官自動檢舉後偵查起訴。
    理  由
一、右開事實訊據被告甲○○、乙○○均矢口否認有賭博之犯意。被告甲○○辯稱：
    我只玩了五分鐘而已，不曉得這家店可以換錢云云；乙○○辯稱：當天我是用買
    飲料剩下的錢去打電動玩具，還沒結束，警察就來了，我並未和店裡的人換錢云
    云；被告丙○○經傳喚而未到庭，惟依其警訊筆錄中供陳：「我當時正在把玩麻
    將台電動玩具：：以新台幣十元硬幣投入電動玩具內，十元換取一分，我平時均
    以一次押一分下去把玩：：」云云；經查，証人曾詠詩（「通霄撞球場」之雇用
    人員，已另行審結）在本院審理中已証稱，該店所有之賭博性電動玩具確可洗分
    換錢等語，是證該「通霄撞球場」所擺設之電動玩具，客人可依把玩之積分結果
    換取金錢甚明。按賽車台、麻將台、小瑪莉等電動玩具均屬賭博性電動玩具，業
    據教育部明令公告查禁在案，而在公眾得出入之營業場所擺設賭博機具供不特定
    人投入通用硬幣，以射倖之方式而定偶然之輸贏，以決定財物之得喪者，即應構
    成刑法之賭博罪，亦據司法院六十六年十一月十日臺六（二）刑函字第一五九九
    號解釋在案；且賭博罪為即成犯，凡有賭博之行為其犯罪即已構成，非必已為財
    物之得失為必要；而經由擺設之機具賭博，其機具無啻為機具主人手足之延伸，
    故與機器對賭者，實與機具主人對賭無異；本件被告等既己開始把玩各該賭博性
    電玩，且螢幕上之分數已有增減，亦據被告等陳明在卷，縱尚未依其積分而兌換
    財物，惟被告等己為賭博之行為無疑；故被告等明知賽車台、麻將台、小瑪莉等
    電動玩具均屬賭博性電動玩具仍予把玩，其所辯無賭博犯意或並未換取金錢云云
    ，均不足採；此外復有扣案之「滿天星」賽車台二台、「滿貫大亨」麻將台三台
    、「春秋二代」小瑪莉一台、「霸王別姬」小瑪莉一台及賭資新台幣八千六百四
    十元等在案可憑，事證明確，被告三人之犯行均洵堪認定。
二、核被告甲○○、乙○○、丙○○所為，均係犯在公眾得出入之場所賭博財物罪。
    爰審酌被告等犯罪之時間甚短，金額非高及動機、手段等一切情狀，各量處如主
    文所示之刑，並分別諭知易服勞役之折算標準。扣案如主文第二項所示之電動賭
    博機具及賭資八千六百四十元，均係當場賭博之器具及在賭檯處之財物，應依同
    法第二百六十六條第二項併予宣告沒收。
三、被告丙○○經合法傳喚而無正當理由不到庭，惟本件既屬應科罰金之案件，爰不
    待其陳述逕行判決，併此敘明。
據上論斷，應依刑事訴訟法第二百九十九條第一項前段、第三百零六條，刑法第二百
六十六條、第四十二條第二項，罰金罰鍰提高標準條例第一條前段、第二條，判決如
主文。
本案經檢察官陳義忠到庭執行職務。
中      華      民      國    八十九    年      九      月     十三     日
                                  台灣苗栗地方法院刑事庭
                                      法  官  楊  台  清
右正本證明與原本無異。
如不服本判決，應於判決送達後十日內向本院提出上訴狀( 應附繕本 )，上訴於
臺灣高等法院台中分院。
                                      書記官  李  惠  雯
中      華      民      國    八十九    年      九      月     十三     日
刑法第二百六十六條
在公共場所或公眾得出入之場所賭博財物者，處一千元以下罰金。但以供人暫時娛樂
之物為賭者，不在此限。（註：罰金已提高為十倍）
當場賭博之器具與在賭檯或兌換籌碼處之財物，不問屬於犯人與否，沒收之。


司法院資訊處製作；財團法人民間司法改革基金會備份。
